【裁判字號】    88,易,564
【裁判日期】    890112
【裁判案由】    違反著作權法
【裁判全文】
臺灣臺東地方法院刑事判決                          八十八年度易字第五六四號
    公  訴  人  臺灣台東地方法院檢察署檢察官
    被      告  甲○○
右列被告因違反著作權法案件，經檢察官提起公訴（八十八年度偵字第二七九五號）
，本院判決如左：
    主  文
甲○○明知為侵害著作權之物，意圖散布而陳列，處有期徒刑參月，如易科罰金，以
參佰元折算壹日。
扣案之擅自重製「張鳳鳳瞬間永恆精選輯」光碟片柒片，「葉璦菱愛情歌精選輯」光
碟片參片均沒收。
    事  實
一、甲○○明知「張鳳鳳瞬間永恆精選輯」光碟片係創世季企業有限公司（下稱創世
    季公司）；「葉璦菱愛情歌精選輯」光碟片係真善美聲視有限公司（下稱真善美
    公司）享有著作權之錄音著作，竟向綽號「阿火」之不詳姓名年籍男子收受擅自
    重製前述錄音著作之光碟片（俗稱盜版光碟片），並意圖散布，將上開盜版光碟
    片於民國（下同）八十八年十月三十一日下午七時許，在臺東市○○路○段與廣
    東路口陳列，擬以每片新臺幣二百元價格販售予不特定人，嗣於同日下午十時四
    十分許為警查獲，並扣得擅自重製之「張鳳鳳瞬間永恆精選輯」光碟片七片，「
    葉璦菱愛情歌精選輯」光碟片三片。
二、案經創世季公司、真善美有限公司訴由臺東縣警察局臺東分局報請臺灣臺東地方
    法院檢察署檢察官偵查起訴。
    理  由
一、訊據被告甲○○對於右開時地，明知為侵害著作權之物，意圖散布而陳列之事實
    ，已於警訊及偵審中坦承不諱，核與告訴人代理人乙○○於警訊指訴之情節相符
    ，並有右開擅自重製之光碟片十片扣案足憑及上開錄音著作之同意書、內政部著
    作權登記簿影本附卷可稽。次查被告是當場被查獲及查扣右開物品，顯係收受「
    阿火」之右開物品而陳列販賣，其辯稱係幫「阿火」陳列販賣云云，要為卸責之
    詞，不足採信。被告之犯罪事證已經明確，犯行堪以認定
二、被告明知所收受之光碟片係擅自重製錄音著作之物，竟意圖散布而陳列，依著作
    權法第八十七條第二款之規定，視為侵害他人之著作權，核其所為，係犯著作權
    法第九十三條第三款之罪。其以一行為而侵害創世季及真善美公司之著作權益，
    應依想像競合規定，從一重處斷。爰審酌被告犯罪之動機、手段、對被害人所生
    之損害程度及犯罪後態度等一切情狀，量處如主文所示之刑，並諭知易科罰金之
    折算標準，以示懲儆。扣案之右開擅自重製光碟片十片，為被告所有，並供犯罪
    之用，應依法宣告沒收。
據上論斷，應依刑事訴訟法第二百九十九條第一項前段，著作權法第九十三條第三款
，刑法第十一條前段、第五十五條前段、第四十一條、第三十八條第一項第二款，罰
金罰鍰提高標準條例第二條判決如主文。
本案經檢察官劉昀到庭執行職務
中    華    民    國      八十九      年        一      月    十二      日
                                      臺灣臺東地方法院刑事庭
                                          法  官  胡  晏  彰
右正本證明與原本無異。
如不服本判決，應於判決送達後十日內向本院提出上訴狀。（須附繕本）
「切勿逕送上級法院」
                                          書記官  陳  美  鄉
中    華    民    國      八十九      年        一      月    十四      日
附記：
著作權法第九十三條第三款：
有左列情形之一者，處二年以下有期徒刑，得併科新臺幣十萬元以下罰金：
三、以第八十七條各款方法之一侵害他人之著作權者。


司法院資訊處製作；財團法人民間司法改革基金會備份。
